臺灣新北地方法院板橋簡易庭民事簡易判決
　　　　　　　　　　　　　　　　   110年度板簡字第2850號
原      告  李昕遠  
被      告  王文竹  
            蔣祥永  
上列當事人間請求損害賠償事件，於中華民國111年2月24日經言
詞辯論終結，本院判決如下：
    主      文
被告應連帶給付原告新臺幣貳拾萬元，及被告王文竹自民國一百
一十一年一月八日起；被告蔣祥永自民國一百一十一年一月二十
二日起，均至清償日止，按週年利率百分之五計算之利息。
訴訟費用由被告連帶負擔。
本判決得假執行。
    事實及理由
一、本件被告蔣祥永經合法通知，無正當理由未於言詞辯論期日
    到場，核無民事訴訟法第386條所列各款情形，爰依原告之
    聲請，由其一造辯論而為判決。
二、原告主張：
  ㈠被告王文竹明知依一般社會生活之通常經驗，本可預見將帳
    戶提供不相識之人，可能幫助犯罪集團作為不法收取他人款
    項之用，竟基於幫助詐欺之犯意，於民國109年4月底，在臺
    北市○○區○○街00○0○00○0號之統一便利商店昆福門市，將其
    所申設之台新國際商業銀行帳號00000000000000號帳戶（下
    稱台新銀行帳戶）之存摺、提款卡交付與被告蔣祥永，被告
    蔣祥永則在新北市板橋車站，將上開台新銀行帳戶之存摺、
    提款卡交付給真實姓名年籍不詳綽號「小陳」之詐欺集團成
    員，並將密碼告知「小陳」。嗣該詐欺集團成員取得上開帳
    戶之存摺、提款卡及密碼後，即共同意圖為自己不法之所有
    ，基於詐欺取財之犯意聯絡，於109年3月17日以通訊軟體聯
    繫原告並向原告佯稱有投資博弈網站機會可幫忙代為操作，
    使原告陷入錯誤，於109年4月30日12時56分許匯款新臺幣（
    下同）20萬元至上開台新銀行帳戶，旋遭提領一空，致使原
    告受有20萬元之損害。為此，爰依侵權行為之法律關係，提
    起本件訴訟，請求被告賠償損害等語。並聲明：被告應連帶
    給付原告20萬元，及自起訴狀繕本送達翌日起至清償日止，
    按週年利率百分之5計算之利息。
  ㈡對於被告抗辯之陳述：
    被告王文竹說他跟被告蔣祥永說是好朋友，但實際上沒有很
    熟，被告認為不應該隨意把自己的帳戶交給其他人，何況是
    不熟的人，就算是家人，都不敢隨意借出。而且被告王文竹
    已經知道被告蔣祥永的信用不良，帳戶被銀行扣住，那更不
    應該借他。
三、被告王文竹則以：被告王文竹沒有直接跟詐騙集團接洽，被
    告王文竹是借給被告蔣祥永，被告王文竹不知道被告蔣祥永
    後面的操作是如何。故主張被告王文竹也是被害人，不應該
    負擔此責任等語置辯，並聲明：原告之訴駁回。
四、法院之判斷：
  ㈠原告主張因被告等前揭幫助詐欺取財之行為，致其受有20萬
    元之損失，被告等前揭行為已不法侵害原告之財產法益，且
    與原告所受損失間具相當因果關係，而構成民事侵權行為等
    事實，業據提出臺灣新北地方檢察署檢察官110年度偵字第5
    11號不起訴處分書、109年度偵字第40175號、110年度偵字
    第6056號聲請簡易判決處刑書，並經本院調取上開刑事案件
    偵審卷宗查核屬實；又被告蔣祥永就原告主張之前揭事實，
    業於相當時期受合法之通知，而於言詞辯論期日不到場，亦
    未提出準備書狀爭執，依民事訴訟法第436條第2項、第280
    條第3項準用第1項之規定，視同自認；而被告王文竹雖辯稱
    其亦為被害人云云，然查，被告王文竹對於其提供台新銀行
    帳戶之事實並不爭執（見本院卷第68頁），審酌被告王文竹
    為70年次，於109年4月間交付銀行帳戶時，已滿38歲，顯已
    具有相當智識能力及一定社會經驗，就其提供帳戶所可能造
    成之經濟交易風險，非無審究能力，仍未經任何查證即逕交
    付銀行帳戶予被告蔣祥永，造成原告受有前開財產權之損失
    ，縱其前開行為並非意在造成他人損害，而經檢察官偵查終
    結後，以欠缺詐欺之主觀犯意並為不起訴處分確定，然仍無
    從解其幫助意思及侵權行為之責任，故其辯稱自己也是被害
    人、不應該負擔此責任云云，尚無可採。是依本院調查證據
    之結果，堪信原告前揭主張為真。
  ㈡按因故意或過失，不法侵害他人之權利者，負損害賠償責任。故意以背於善良風俗之方法，加損害於他人者亦同。數人共同不法侵害他人之權利者，連帶負損害賠償責任；不能知其中孰為加害人者亦同。造意人及幫助人，視為共同行為人。連帶債務之債權人，得對於債務人中之一人或數人或其全體，同時或先後請求全部或一部之給付，民法第184條第1項、第185條及第273條第1項定有明文。本件被告王文竹提供其申設之台新銀行帳戶予被告蔣祥永，再由被告蔣祥永轉交予詐欺集團成員使用，致原告受騙匯款至被告王文竹之台新銀行帳戶，則被告2人提供帳戶之幫助行為，致生原告受騙損害之結果，依前開規定，均視為共同行為人，則被告與其他共犯就原告所受20萬元之財產上損害，應負連帶賠償責任，準此，原告依侵權行為之法律關係，請求被告連帶賠償20萬元，即屬有據，應予准許。
  ㈢末按遲延之債務，以支付金錢為標的者，債權人得請求依法
    定利率計算之遲延利息。給付無確定期限者，債務人於債權
    人得請求時，經其催告而未為給付，自受催告時起，負遲延
    責任。其經債權人起訴而送達訴狀，或依督促程序送達支付
    命令，或為其他相類之行為者，與催告有同一之效力。應付
    利息之債務，其利率未經約定，亦無法律可據者，週年利率
    為百分之5，民法第233條第1項、第229條第2項及第203條分
    別定有明文。本件原告請求被告給付之損害賠償，係以支付
    金錢為標的，且無確定期限及約定利率，故原告請求被告王
    文竹自起訴狀繕本送達翌日即111年1月8日起（見本院卷第5
    3頁）、被告蔣祥永自起訴狀繕本送達翌日即111年1月22日
    起（見本院卷第55頁），均至清償日止，按週年利率百分之
    5計算之利息，併應准許。
五、綜上所述，原告依侵權行為損害賠償之法律關係，請求被告
    連帶給付如主文第1項所示，為有理由，應予准許。
六、本件係依民事訴訟法第427條第1項規定適用簡易訴訟程序所
    為被告敗訴之判決，爰依同法第436條第2項、第389條第1項
    第3款規定，依職權宣告假執行。
七、訴訟費用負擔之依據：民事訴訟法第78條。
中　　華　　民　　國　　111 　年　　4 　　月　　7 　　日
                  臺灣新北地方法院板橋簡易庭
                        法  官  陳怡親
以上為正本係照原本作成。
如不服本判決，應於送達後20日內，向本院提出上訴狀並表明上
訴理由，如於本判決宣示後送達前提起上訴者，應於判決送達後
20日內補提上訴理由書（須附繕本）。
中　　華　　民　　國　　111 　年　　4 　　月　　7 　　日
                        書記官  劉芷寧